{"related": ["conducci\u00f3n", "conducta", "conductivo", "conductividad", "conducto", "conductor"], "etymology": "From Latin cond\u016bcere, present active infinitive of cond\u016bc\u014d \u200e(\u201clead, bring or draw together\u201d), from con + d\u016bc\u014d \u200e(\u201clead\u201d).", "url": "https://en.wiktionary.org/wiki/conducir", "definitions": ["to drive; to conduct"], "verb": "conducir", "synonyms": ["manejar"], "description": "conducir (first-person singular present conduzco, first-person singular preterite conduje, past participle conducido)", "conjugations": {"imperative": {"affirmative": ["", "conduce (t\u00fa) - conduc\u00ed (vos)", "conduzca", "conduzcamos", "conducid", "conduzcan"], "negative": ["", "no conduzcas", "no conduzca", "no conduzcamos", "no conduzc\u00e1is", "no conduzcan"]}, "infinitive": "conducir", "indicative": {"future": ["conducir\u00e9", "conducir\u00e1s", "conducir\u00e1", "conduciremos", "conducir\u00e9is", "conducir\u00e1n"], "preterite": ["conduje", "condujiste", "condujo", "condujimos", "condujisteis", "condujeron"], "imperfect": ["conduc\u00eda", "conduc\u00edas", "conduc\u00eda", "conduc\u00edamos", "conduc\u00edais", "conduc\u00edan"], "conditional": ["conducir\u00eda", "conducir\u00edas", "conducir\u00eda", "conducir\u00edamos", "conducir\u00edais", "conducir\u00edan"], "present": ["conduzco", "conduces (t\u00fa) - conduc\u00eds (vos)", "conduce", "conducimos", "conduc\u00eds", "conducen"]}, "pastparticiple": {"plural": {"feminine": "conducidas", "masculine": "conducidos"}, "singular": {"feminine": "conducida", "masculine": "conducido"}}, "gerund": "conduciendo", "subjunctive": {"imperfect_se": ["condujese", "condujeses", "condujese", "conduj\u00e9semos", "condujeseis", "condujesen"], "future": ["condujere", "condujeres", "condujere", "conduj\u00e9remos", "condujereis", "condujeren"], "imperfect_ra": ["condujera", "condujeras", "condujera", "conduj\u00e9ramos", "condujerais", "condujeran"], "present": ["conduzca", "conduzcas", "conduzca", "conduzcamos", "conduzc\u00e1is", "conduzcan"]}}, "pronunciations": []}